【裁判字號】    96,訴,9855
【裁判日期】    970423
【裁判案由】    給付報酬
【裁判全文】
臺灣臺北地方法院民事裁定              96年度訴字第9855號
原      告  浤宇科技企業股份有限公司
法定代理人  甲○○
訴訟代理人  曾冠棋律師
被      告  日商日立創新工業科技股份有限公司
                      室
法定代理人  乙○○○(TAKA.
訴訟代理人  陳瓊苓律師
上列當事人間給付報酬事件，本院裁定如下：
    主  文
本件於仲裁程序終結前，停止訴訟程序。
原告應於收到本裁定之翌日起二十日內將本件提付仲裁並向本院
陳報。
    理  由
一、按仲裁協議，如一方不遵守，另行提起訴訟時，法院應依他
    方聲請裁定停止訴訟，並命原告於一定期間內提付仲裁。但
    被告已為本案之言詞辯論者，不在此限，仲裁法第4條第1項
    定有明文。
二、本件原告係主張曾於西元2003年7月31日與被告簽訂代理契
    約（AGENCY AGREEMENT），由原告擔任被告公司產品之代理
    商，另約定由原告協助被告就其生產之商品在臺尋找買主，
    擔任居間仲介，斯時約定被告應給付代理商之報酬為1%，雙
    方並就個別商品銷售個案分別簽訂「COMMISSION AGREEMENT
     」，就訂單編號、商品、價格、付款條件、佣金數額及支
    付方式均詳加約定，且雖然契約中並無須俟買方商品驗收完
    畢始能請求付款之約定，原告過去仍於買方驗收完畢付款後
    始為報酬之請求，而兩造又於西元2005年1月20日訂定佣金
    報酬契約（「COMMISSION AGREEMENT」），其中所約定之報
    酬則為3%，與前述代理權契約不同，並訂有佣金支付之付款
    條件（即80% after FOB date, 20% after Final Acceptan
    ce），二者屬不同之獨立契約，但被告公司自西元2006年3
    月起，即惡意有(1)對於買方已驗收付款之貨品仍拒不付款，
    (2)故意拖延拒絕驗收，(3)於代理權有效期限內，意圖拒付佣
    金而越過原告公司直接銷售貨品等違約行為，而如附表所式
    二筆商品之交易，均由原告仲介成交，買方即訴外人友達光
    電股份有限公司均已確認接受商品且付清價款，但被告仍拒
    不支付佣金報酬，為此提起本件訴訟，依該佣金報酬契約之
    約定，請求被告給付約定之報酬款共計日幣5,341,920元，
    且如前述，因代理契約與佣金報酬契約屬不同之獨立契約，
    後者並無仲裁約款存在，所載成功提供「銷售協助」之行為
    亦與代理契約內容不同，原告依佣金報酬契約就銷售協助行
    為所應取得之報酬為請求，自無尚須先依代理契約提付仲裁
    之必要。而被告則辯稱：此報酬款係屬於兩造於民國92年7
    月31日所簽訂代理契約約定之爭議範圍，依代理契約第11條
    約定，應先提交日本商業仲裁協會仲裁，而本件原告請求之
    佣金即屬源自該代理契約之爭議，且一般當事人訂立本約後
    ，時有關於付款條件另為約定之情況，由兩造所簽立代理契
    約第（3）點約定中，亦約定被告至少應支付原告1%報酬比
    例，且應就每項商品個別訂定額外之報酬金額，故兩造始又
    另簽訂佣金報酬契約（「COMMISS- ION AGREEMENT」），顯
    然後者僅為基於前者之代理契約，就個別商品報酬總額、計
    算比例、付款期限及方式等為具體確認之約定，並未逸脫原
    本代理契約之約定範圍，則原告依據兩造之代理銷售關係請
    求佣金報酬時，自仍應受代理契約中第（11）條仲裁條款之
    拘束，爰依仲裁法第4條第1項規定，聲請法院裁定停止本件
    訴訟程序，並命相對人即原告於一定期間內提付仲裁。
三、經查：
（一）本件原告請求被告給付上開數額佣金報酬所據之法律關係
      ，雖經其稱係兩造於西元2005年1月20日所簽立之佣金報
      酬契約，且此與兩造前於西元2003年7月31日所簽立之代
      理契約不同，但觀諸原告於起訴狀第一點中，除先提及兩
      造前於西元2003年7月31日所簽立之代理契約外，並有說
      明所提出之佣金報酬契約（即原證2）係兩造就個別商品
      銷售個案分別簽訂之「COMMISSION AGREEMENT」，其中係
      就訂單編號、商品、價格、付款條件、佣金數額及支付方
      式詳加約定，與被告所辯稱各該佣金報酬契約實係基於代
      理契約而來，前者僅係就佣金報酬、付款條件視個別商品
      另為約定之事實相符，再參諸被告所提出代理契約第（3
      ）點中，本有約明被告應給付原告之佣金報酬除1%外，其
      餘就個別代理商品計劃之佣金，尚得由兩造逐案約定之內
      容，有該代理契約影本一份附卷可稽，亦可見依被告依該
      代理契約為代理銷售可得之詳細佣金比例，確實仍待將來
      由兩造視個案再為詳細約定，由原告所提出佣金報酬契約
      之內容，初始被告復說明係為確認原告之佣金數額，下方
      亦僅說明佣金總額、比例付款時間及所據之該筆代理交易
      訂單資料，對於原告所取得該商品代理權之詳細內容、限
      制等均無記載之情況，亦可見其等之前就各該商品之代理
      權授與應已有約定，該佣金報酬契約僅屬於該代理契約之
      一部分，被告辯稱原告所執之佣金報酬契約實為代理契約
      之一部分，應為有據；至於原告雖又辯稱該佣金報酬契約
      所記載佣金之給付依據，係基於原告所提供之銷售協助，
      與代理契約之內容不同者，觀諸被告所提出代理契約第（
      1 ）點即先揭示被告指定原告為下列商品在台灣銷售時，
      提供其銷售協助（SUPPORT SELLING）之代理人，顯然佣
      金報酬契約所指此銷售協助（SALES  SUPPORT）之意義，
      與代理契約約定之佣金給付依據並無不同，原告執此謂二
      者分屬於不同契約，仍無足採。
（二）進而，依兩造前述代理契約第（11）點，既有約定就該代
      理契約所衍生之所有爭議，均應提交日本商業仲裁協會仲
      裁，有該代理契約影本一份在卷可按，如前述，兩造間就
      此佣金報酬之爭訟，既係基於該代理契約之權利義務關係
      所由生，兩造即應受此拘束，而依仲裁法第4條第1項規定
      ，本件原告竟未遵守該仲裁協議而逕行提起本件訴訟，本
      院自應依被告之聲請裁定停止訴訟程序，並命原告於收到
      本裁定之翌日起二十日內提付仲裁，並向本院陳報。
四、依仲裁法第4條第1項，裁定如主文。
中    華    民    國    97    年    4     月    23    日
                  民事第五庭    法  官  林麗真
以上正本係照原本作成
如對本裁定抗告須於裁定送達後10日內向本院提出抗告狀，並繳
納抗告費新臺幣1,000元
中    華    民    國    97    年    4     月    23    日
                                書記官  李承翰


司法院資訊處製作；財團法人民間司法改革基金會備份。
